臺灣高雄地方法院民事裁定
111年度雄全字第64號
聲  請  人  聯邦商業銀行股份有限公司

法定代理人  林鴻聯  
代  理  人  柯易賢  
相  對  人  高鳳珠  
上列當事人間聲請假扣押事件，本院裁定如下：
    主  文
聲請人以新臺幣（下同）10萬元或同額之中央政府建設公債債票
為相對人供擔保後，得對於相對人之財產於30萬元之範圍內為假
扣押。
相對人如為聲請人供擔保30萬元或將之提存，得免為或撤銷假扣
押。
聲請程序費用1,000元由相對人負擔。
    理  由
一、聲請意旨略以：相對人前向聲請人申請信用卡使用，但未依
    約繳款，至民國（下同）111年1月12日止尚積欠聲請人352,
    741元，聲請人已訴請相對人給付前開款項（下稱系爭事件
    ），恐日後不能強制執行或甚難執行，為保全將來強制執行
    ，願供擔保以代釋明，請求裁定准就相對人之財產於30萬元
    範圍內為假扣押等語。
二、假扣押，非有日後不能強制執行或甚難執行之虞者，不得為
    之。請求及假扣押之原因應釋明之，前項釋明如有不足，而
    債權人陳明願供擔保或法院認為適當者，法院得定相當之擔
    保，命供擔保後為假扣押，民事訴訟法第523 條第1 項及第
    526 條第1 、2 項分別定有明文。故債權人聲請假扣押，應
    就其請求及假扣押之原因加以釋明，兩者缺一不可。若債權
    人就其請求及假扣押之原因有一項未予釋明，縱願供擔保，
    法院仍不得為命供擔保後假扣押之裁定。又所謂假扣押之原
    因，則係指有日後不能強制執行或甚難執行之虞，例如債務
    人浪費財產、增加負擔或就財產為不利之處分，致瀕臨無資
    力狀態，或有移往遠地、逃匿或隱匿財產等或其他可預期難
    以執行之情形。至所稱釋明，乃謂當事人提出能即時調查之
    證據，使法院就其主張之事實，得生薄弱之心證，信其大概
    如此而言。
三、經過調查，聲請人提出信用卡申請書、餘額明細表附卷佐證
    釋明對相對人請求之原因；聲請人另提出聯徵資料、電話催
    繳紀錄，釋明相對人另積欠多家銀行款項逾期未繳，且現無
    法聯絡相對人本人等節，本院因認聲請人就假扣押之請求及
    原因已為釋明。雖釋明尚有不足，本院審酌目前社會環境及
    經濟狀況、銀行利率，及相對人無法處分扣押財產可能所受
    有之損害，暨聲請人將來所提給付訴訟所需辦案期限等一切
    情形，酌定如主文第1項所示之擔保金額准許之；另酌定相
    對人為聲請人提供擔保或將之提存後，得免為或撤銷假扣押
    之金額如主文第2項所示。又聲請人就系爭事件已向臺北地
    方法院起訴，經臺北地方法院以111年度北簡字第13266號案
    件受理，有本院111年9月12日電話紀錄在卷可證。（司裁全
    字第736號卷第38頁）。且聲請人扣押相對人所有財產之標
    的為債務人位於新北市三芝區之土地（參照本院111年9月19
    日電話紀錄、傳真土地登記第二類謄本），此為須經登記之
    財產權，依民事訴訟法第524條第3項應以債務人住所或擔保
    之標的所在地或登記地，為假扣押標的所在地。再以同條第
    1項，相對人之住所地管轄法院即本院即有管轄權，一併敘
    明之。
四、依民事訴訟法第526條第2項、第527條、第95條、第78條，
    裁定如主文。
中　　華　　民　　國　　111 　年　　9 　　月　　21　　日
　　　　　　　　　高雄簡易庭  法　官  黃宣撫　 
以上正本證明與原本無異。
如對本裁定抗告須於裁定送達後10日內向本院提出抗告狀，並繳
納裁判費新台幣1,000元。
中　　華　　民　　國　　111 　年　　9 　　月　　22　　日
                              書記官  吳紫瑄